臺灣高等法院臺中分院刑事裁定
111年度聲字第731號
聲  請  人  臺灣高等檢察署臺中檢察分署檢察官     
受  刑  人  林錚崧
上列聲請人因受刑人數罪併罰有二裁判以上，聲請定其應執行之
刑（聲請案號：111年度執聲字第292號），本院裁定如下：
    主  文
甲○○因犯如附表所示各罪所處之有期徒刑，應執行有期徒刑拾捌
年肆月。
    理  由
一、聲請意旨略以：受刑人甲○○因組織犯罪條例等數罪，先後經
    判決確定如附表。數罪中雖有刑法第50 條第1 項但書所列
    情形，惟受刑人已請求檢察官聲請定應執行刑，有臺灣臺中
    地方檢察署110 年12 月29 日是否請求定應執行刑調查表足
    稽，應依刑法第50條第2 項、第53條、第51條第5 款規定，
    定其應執行之刑，爰依刑事訴訟法第477 條第1 項聲請裁定
    等語。
二、本件受刑人因犯如附表所示違反組織犯罪防制條例等數罪，
    經臺灣臺中地方法院、臺灣彰化地方法院及本院分別判處如
    附表各編號所示之刑（本院為犯罪事實最後判決之法院），
    並確定在案，且受刑人已請求檢察官聲請定應執行刑，有各
    該判決書、臺灣高等法院被告前案紀錄表、是否請求定應執
    行刑調查表在卷可稽。本院審核後認檢察官之聲請為正當，
    應予准許。審酌受刑人所犯加重詐欺取財部分，係基於自己
    不法所有之意圖，三人以上共同對被害人施以詐術，使其誤
    信為真而交付財物，屬侵害財產法益之犯罪，其犯罪時間跨
    越民國106年12月至108年1月間，綿延長達1年有餘，其間一
    度遭到羈押，獲釋後卻仍繼續從事詐欺犯罪（詳參本院109
    年度金上訴字第1885號判決之犯罪事實欄所載），足徵其主
    觀惡性非輕，雖犯罪手法及態樣相似性高，惟造成不同財產
    法益持有人受有損害，仍不宜輕縱；違反組織犯罪防制條例
    部分，係因受刑人指揮詐騙集團，居於犯罪主導地位，將犯
    罪行為分工、精細化，擴大對社會之危害；妨害公務部分，
    係以駕車衝撞警用車輛之強暴方式，妨害員警執行公務；傷
    害部分則亦係以駕車衝撞方式傷害他人，造成告訴人受有顏
    面撕裂傷等傷勢；又販賣第二級毒品部分，則使毒害蔓延擴
    大，嚴重危害社會秩序，非可小覷。基於刑罰經濟與責罰相
    當之理性刑罰政策，考量受刑人所犯行為態樣、手段、動機
    、所犯各罪反映出之人格特性，兼衡刑罰規範目的、整體犯
    罪非難評價、各罪關連及侵害法益等面向，並參酌本院以書
    面徵詢受刑人之結果，定其應執行之刑如主文所示。
三、爰依刑事訴訟法第477 條第1 項，刑法第53條、第51條第5
    款，裁定如主文。
中　　華　　民　　國　　111 　年　　4 　　月　　20　　日
          刑事第十二庭     審判長法　官  張  國  忠     
　　　　　      　　　　 　　    法　官  陳      葳 
　　　　　　　　      　 　　　  法　官  高  文  崇 
上列正本證明與原本無異。
如不服本裁定，應於收受送達五日內向本院提出抗告書狀（須附
繕本）。因疫情而遲誤不變期間，得向法院聲請回復原狀。 

　　　　　　　　　　　   　　　  書記官  施  耀  婷

中　　華　　民　　國　　111 　年　　4 　　月　　20　　日
                 

                                     

附表：受刑人甲○○定應執行刑案件一覽表
編           號  1 2 3 罪           名  加重詐欺 加重詐欺 加重詐欺 宣     告    刑  有期徒刑1年1月 （12次） 有期徒刑1年（3次） 有期徒刑1年2月 犯   罪  日  期  106.12.12、 106.12.20-106.12.22、 106.12.27-106.12.28、 106.12.28（2次）、 107.01.04、107.01.05、 107.01.11-107.01.12、 107.01.12、107.02.02、 107.02.02-107.02.05、 107.04.02 107.03.15、107.03.20、 107.03.20-107.03.22 107.04.13 偵 查（自訴） 機關年度案號  臺中地檢107年度偵字第11373號、107年度少連偵字第268、307號 臺中地檢107年度偵字第11373號、107年度少連偵字第268、307號 臺中地檢107年度偵字第21066號 最  後事實審 法    院 臺中地院 臺中地院 臺中地院  案    號 107年度訴字第2039號 107年度訴字第2039號 107年度訴字第3076號  判決日期 107.09.26 107.09.26 108.03.13 確  定判  決 法    院 臺中地院 臺中地院 臺中地院  案    號 107年度訴字第2039號 107年度訴字第2039號 107年度訴字第3076號  判決確定日期 108.04.03 108.04.03 108.04.01 是否得易科罰金、社會勞動  否  否 否 備註  1.臺中地檢108年度執字第5602號 2.編號1-2曾經判決定應執行有期徒刑3年  1.臺中地檢108年度執字第5448號 2.編號3-4曾經判決定應執行有期徒刑1年3月   編號1-24曾經臺中地院110年度聲字第1251號裁定應執行有期徒刑15年（臺中地檢110年度執更字第2442號）   





編           號  4 5 6 罪           名  加重詐欺 加重詐欺 妨害公務 宣     告    刑  有期徒刑1年1月 有期徒刑1年1月（4次） 有期徒刑4月 犯   罪  日  期  107.04.13 107.04.03（4次） 107.04.11 偵 查（自訴） 機關年度案號  臺中地檢107年度偵字第21066號 彰化地檢107年度偵字第5842、6573、7173號，臺中地檢107年度偵字第16342號 臺中地檢107年度偵字第17311、19245號 最  後事實審 法    院 臺中地院 彰化地院 臺中地院  案    號 107年度訴字第3076號 107年度訴字第1016號 108年度訴字第45號  判決日期 108.03.13 108.03.27 108.05.07 確  定判  決 法    院 臺中地院 彰化地院 臺中地院  案    號 107年度訴字第3076號 107年度訴字第1016號 108年度訴字第45號  判決確定日期 108.04.01 108.04.26 108.06.03 是否得易科罰金、社會勞動  否 否 是  備註  1.臺中地檢108年度執字第5448號 2.編號3-4曾經判決定應執行有期徒刑1年3月 1.彰化地檢108年度執字第2187號（臺中地檢108年度執助字第983號） 2.曾經判決定應執行有期徒刑1年6月。 臺中地檢108年度執字第8967號   編號1-24曾經臺中地院110年度聲字第1251號裁定應執行有期徒刑15年（臺中地檢110年度執更字第2442號）   













編           號  7 8 9 罪           名  加重詐欺 加重詐欺 加重詐欺 宣     告    刑  有期徒刑1年4月 有期徒刑1年3月（3次） 有期徒刑1年5月 犯   罪  日  期  107.03.21 107.03.22、 107.03.29（2次） 107.03.27 偵 查（自訴） 機關年度案號  臺中地檢107年度偵字第22526、24468號 臺中地檢107年度偵字第22526、24468號 臺中地檢107年度偵字第22526、24468號 最  後事實審 法    院 中高分院 中高分院 中高分院  案    號 108年度上訴字第1033號 108年度上訴字第1033號 108年度上訴字第1033號  判決日期 108.06.27 108.06.27 108.06.27 確  定判  決 法    院 中高分院 中高分院 中高分院  案    號 108年度上訴字第1033號 108年度上訴字第1033號 108年度上訴字第1033號  判決確定日期 108.07.19 108.07.19 108.07.19 是否得易科罰金、社會勞動  否 否 否  備註  1.臺中地檢108年度執字第10949號 2.編號7-9曾經判決定應執行有期徒刑2年8月     編號1-24曾經臺中地院110年度聲字第1251號裁定應執行有期徒刑15年（臺中地檢110年度執更字第2442號）   















編           號  10 11 12 罪           名  傷害 毒品危害防制條例 （販賣第二級毒品罪） 加重詐欺 宣     告    刑  有期徒刑3月 有期徒刑3年7月 有期徒刑1年3月 犯   罪  日  期  107.03.02 106.11.30 107.01.23 偵 查（自訴） 機關年度案號  臺中地檢107年度偵字第15673號 臺中地檢107年度偵字第10361號 臺中地檢107年度偵字第14694號、107年度少連偵字第197號、107年度偵字第26145號 最  後事實審 法    院 臺中地院 臺中地院 中高分院  案    號 108年度簡字第826號 107年度訴字第1095號 108年度上訴字第2127、2139號  判決日期 108.07.11 108.08.21 108.11.26 確  定判  決 法    院 臺中地院 臺中地院 中高分院  案    號 108年度簡字第826號 107年度訴字第1095號 108年度上訴字第2127、2139號  判決確定日期 108.08.19 108.09.16 108.12.16 是否得易科罰金、社會勞動  是 否 否  備註  臺中地檢108年度執字第11965號 臺中地檢108年度執字第17548號 1.臺中地檢109年度執字第610號 2.編號12-13曾經判決定應執行有期徒刑2年2月   編號1-24曾經臺中地院110年度聲字第1251號裁定應執行有期徒刑15年（臺中地檢110年度執更字第2442號）   











編           號  13 14 15 罪           名  加重詐欺 加重詐欺 加重詐欺 宣     告    刑  有期徒刑1年2月（3次） 有期徒刑1年4月（3次） 有期徒刑1年3月 犯   罪  日  期  107.02.02、 107.04.13（2次） 107.03.28、107.04.11、 107.04.13 107.04.16 偵 查（自訴） 機關年度案號  臺中地檢107年度偵字第14694號、107年度少連偵字第197號、107年度偵字第26145號 臺中地檢107年度偵字第28977號、107年度少連偵字第281、322號、108年度偵字第8197號 臺中地檢107年度偵字第28977號、107年度少連偵字第281、322號、108年度偵字第8197號 最  後事實審 法    院 中高分院 臺中地院 臺中地院  案    號 108年度上訴字第2127、2139號 108年度訴字第37、1573號 108年度訴字第37、1573號  判決日期 108.11.26 108.12.24 108.12.24 確  定判  決 法    院 中高分院 臺中地院 臺中地院  案    號 108年度上訴字第2127、2139號 108年度訴字第37、1573號 108年度訴字第37、1573號  判決確定日期 108.12.16 109.01.30 109.01.30 是否得易科罰金、社會勞動  否 否 否  備註  1.臺中地檢109年度執字第610號 2.編號12-13曾經判決定應執行有期徒刑2年2月 1.臺中地檢109年度執字第3105號 2.編號14-16曾經判決定應執行有期徒刑2年    編號1-24曾經臺中地院110年度聲字第1251號裁定應執行有期徒刑15年（臺中地檢110年度執更字第2442號）   











編           號  16 17 18 罪           名  加重詐欺 加重詐欺 加重詐欺 宣     告    刑  有期徒刑1年2月（2次） 有期徒刑1年9月 有期徒刑1年3月（2次） 犯   罪  日  期  107.03.13、107.04.13  107.10.03至107.10.05 107.09.28至107.09.29、 107.10月初至107.10.12 偵 查（自訴） 機關年度案號  臺中地檢107年度偵字第28977號、107年度少連偵字第281、322號、108年度偵字第8197號 臺中地檢108年度少連偵字第128、460號 臺中地檢108年度少連偵字第118號等 最  後事實審 法    院 臺中地院 臺中地院 臺中地院  案    號 108年度訴字第37、1573號 108年度原金訴字第37號 109年度原金訴字第20號  判決日期 108.12.24 109.09.24 109.10.07 確  定判  決 法    院 臺中地院 臺中地院 臺中地院  案    號 108年度訴字第37、1573號 108年度原金訴字第37號 109年度原金訴字第20號  判決確定日期 109.01.30 109.10.27 109.11.10 是否得易科罰金、社會勞動  否 否 否 備註  1.臺中地檢109年度執字第3105號 2.編號14-16曾經判決定應執行有期徒刑2年 臺中地檢109年度執字第16912號 1.臺中地檢110年度執字第977號 2.編號18-24曾經判決定應執行有期徒刑3年10月   編號1-24曾經臺中地院110年度聲字第1251號裁定應執行有期徒刑15年（臺中地檢110年度執更字第2442號）   













編           號  19 20 21 罪           名  加重詐欺 加重詐欺 加重詐欺 宣     告    刑  有期徒刑1年1月（9次） 有期徒刑1年4月（2次） 有期徒刑1年2月（6次） 犯   罪  日  期  107.09.29（4次）、 107.10.02（2次）、 107.10.05、107.10.06、 107.10.16 107.09.29、107.10.26 107.09.29、 107.10.06（2次）、 107.10.08、 107.10.11（2次） 偵 查（自訴） 機關年度案號  臺中地檢108年度少連偵字第118號等 臺中地檢108年度少連偵字第118號等 臺中地檢108年度少連偵字第118號等 最  後事實審 法    院 臺中地院 臺中地院 臺中地院  案    號 109年度原金訴字第20號 109年度原金訴字第20號 109年度原金訴字第20號  判決日期 109.10.07 109.10.07 109.10.07 確  定判  決 法    院 臺中地院 臺中地院 臺中地院  案    號 109年度原金訴字第20號 109年度原金訴字第20號 109年度原金訴字第20號  判決確定日期 109.11.10 109.11.10 109.11.10 是否得易科罰金、社會勞動  否 否 否 備註  1.臺中地檢110年度執字第977號 2.編號18-24曾經判決定應執行有期徒刑3年10月     編號1-24曾經臺中地院110年度聲字第1251號裁定應執行有期徒刑15年（臺中地檢110年度執更字第2442號）   














編           號  22 23 24 罪           名  加重詐欺 加重詐欺 加重詐欺 宣     告    刑  有期徒刑1年7月（3次） 有期徒刑1年6月（7次） 有期徒刑1年5月（5次） 犯   罪  日  期  107.10.01、 107.10.09（2次） 107.10.02、107.10.03、 107.10.04、107.10.05、 107.10.09、 107.10.11（2次） 107.10.11（3次）、 107.10.12（2次） 偵 查（自訴） 機關年度案號  臺中地檢108年度少連偵字第118號等 臺中地檢108年度少連偵字第118號等 臺中地檢108年度少連偵字第118號等 最  後事實審 法    院 臺中地院 臺中地院 臺中地院  案    號 109年度原金訴字第20號 109年度原金訴字第20號 109年度原金訴字第20號  判決日期 109.10.07 109.10.07 109.10.07 確  定判  決 法    院 臺中地院 臺中地院 臺中地院  案    號 109年度原金訴字第20號 109年度原金訴字第20號 109年度原金訴字第20號  判決確定日期 109.11.10 109.11.10 109.11.10 是否得易科罰金、社會勞動  否 否 否 備註  1.臺中地檢110年度執字第977號 2.編號18-24曾經判決定應執行有期徒刑3年10月     編號1-24曾經臺中地院110年度聲字第1251號裁定應執行有期徒刑15年（臺中地檢110年度執更字第2442號）   














編           號  25 26 27 罪           名  加重詐欺 組織犯罪防制條例 （指揮犯罪組織罪） 加重詐欺 宣     告    刑  有期徒刑1年7月（3次） 有期徒刑2年2月 有期徒刑1年9月 犯   罪  日  期  107.11.09（2次）、 108.01.16 107.08.25至107.09.29 108.01.07 偵 查（自訴） 機關年度案號  臺中地檢108年度偵字第3537號等 臺中地檢108年度偵字第3537號等 臺中地檢108年度偵字第3537號等 最  後事實審 法    院 中高分院 中高分院 中高分院  案    號 109年度金上訴字第1885號 109年度金上訴字第1885號 109年度金上訴字第1885號  判決日期 109.11.17 109.11.17 109.11.17 確  定判  決 法    院 最高法院 最高法院 最高法院  案    號 110年度台上字第3335號 110年度台上字第3335號 110年度台上字第3335號  判決確定日期 110.07.01 110.07.01 110.07.01 是否得易科罰金、社會勞動  否 否 否 備註  1.臺中地檢110年度執字第14354號 2.編號25-30曾經判決定應執行有期徒刑5年6月   
















編           號  28 29 30 罪           名  加重詐欺 加重詐欺 加重詐欺 宣     告    刑  有期徒刑1年6月（3次） 有期徒刑1年10月（2次） 有期徒刑1年11月 犯   罪  日  期  107.10.30、108.01.16 108.01.18（2次） 108.01.18 偵 查（自訴） 機關年度案號  臺中地檢108年度偵字第3537號等 臺中地檢108年度偵字第3537號等 臺中地檢108年度偵字第3537號等 最  後事實審 法    院 中高分院 中高分院 中高分院  案    號 109年度金上訴字第1885號 109年度金上訴字第1885號 109年度金上訴字第1885號  判決日期 109.11.17 109.11.17 109.11.17 確  定判  決 法    院 最高法院 最高法院 最高法院  案    號 110年度台上字第3335號 110年度台上字第3335號 110年度台上字第3335號  判決確定日期 110.07.01 110.07.01 110.07.01 是否得易科罰金、社會勞動  否 否 否 備註  1.臺中地檢110年度執字第14354號 2.編號25-30曾經判決定應執行有期徒刑5年6月